臺灣桃園地方法院刑事判決　　　　　　　93年度易字第1246號
公訴人　臺灣桃園地方法院檢察署檢察官
被　告　乙○○（冒名丙○○）
　　　　　　　　男31歲民國.
　　　　　　　　（現另案在台灣桃園監獄執行中）
右列被告因竊盜案件，經檢察官聲請以簡易判決處刑（93年度速
偵字第238 號）及移請併案審理（94年度偵字第2391號），本院
認不得以簡易判決處刑，改依通常程序審判，被告於準備程序中
就被訴事實為有罪之陳述，經本院合議庭裁定由受命法官獨任行
簡式審判程序，茲判決如左：
    主  文
乙○○連續攜帶兇器竊盜，處有期徒刑玖月。
扣案之一端磨成扁平狀之六角扳手肆支、梅花套筒肆個、一字型
起子肆支、長度拾壹點伍公分套筒扳手壹支、鑰匙參支均沒收。
    事  實
一、乙○○（冒名丙○○）曾於民國81年間，因違反麻醉藥品管
    理條例案件，經台灣板橋地方法院判處有期徒刑6 月確定；
    又於82年間，因煙毒案件，經台灣板橋地方法院判處有期徒
    刑3 年2 月確定；復於83年間，因妨害兵役案件，經台灣板
    橋地方法院判處有期徒刑6 月確定；3 罪接續執行，執行中
    經假釋，於86年11月24日縮刑假釋期滿，未經撤銷假釋，未
    執行之刑以執行論而執行完畢。再於92年間，因違反毒品危
    害防制條例案件，經本院判處有期徒刑8 月，於92年09月15
    日確定，現執行中（指揮書執行期間為93年12月06日起至94
    年08月15日止）。其竟不思悔改，意圖為自己不法之所有，
    基於竊盜之概括之犯意，先於93年09月05日09時許，攜帶其
    所有客觀上具有危險性之一端磨成扁平狀之六角扳手4 支、
    梅花套筒4 個、一字型起子4 支、長度11‧5 公分套筒扳手
    1 支為工具，至桃園縣中壢市○○路與後興路口，以所攜帶
    之梅花套筒套上一端磨成扁平狀之六角扳手以開啟車門及破
    壞引擎啟動鎖（毀損部分未據告訴、起訴），再以一字形起
    子發動電源，竊取張溫英李所有由甲○○使用停放於該處之
    車牌號碼V6─6322號三陽1997年份1590CC自用小客車1 部，
    值約新台幣（下同）10萬元。得手後，將該自用小客車駛離
    供己使用。嗣於93年09月11日10時20分許，其駕駛該車在桃
    園縣新屋鄉○○○路○段二七九號前為警查獲。扣得其所有
    供犯罪所用之一端磨成扁平狀之六角扳手4 支、一字形起子
    4 支、梅花套筒4 個、長度11‧5 公分套筒扳手1 支。其於
    警詢及檢察官訊問時，竟冒用其弟丙○○名義應訊（所涉偽
    造署押部份另案辦理）。其又於93年11月14日凌晨2 時餘，
    在桃園縣楊梅鎮○○里○○鄰○○街一０一巷口處，以開啟
    未上鎖自用小客車右前門進入車內，再以其所有之鑰匙3 支
    為行竊工具發動電源方式，竊取丁○○所有停放於該處車牌
    號碼AF─7967號三陽1992年份1590CC自用小客車1 部，值約
    7 萬元。得手後將該車駛離，供己代步之用。嗣又於93年11
    月23日12時40分許，駕駛該車在新竹縣新豐鄉○○路新豐高
    爾夫球場前為警查獲。扣得其所有供犯罪所用之鑰匙3 支。
    其又冒用其弟丙○○名義應訊（所涉偽造署押部份另案辦理
    ）。嗣經將其於警局所留10指紋送鑑定，發覺其真實身分。
二、案經桃園縣政府警察局楊梅分局報由台灣桃園地方法院檢察
    署檢察官偵查後聲請以簡易判決處刑，及新竹縣政府警察局
    移送台灣新竹地方法院檢察署檢察官呈請台灣高等法院檢察
    署核轉台灣桃園地方法院檢察署檢察官移請本院併案審理。
    本院改依通常程序審判，乙○○於準備程序中為有罪之陳述
    ，經本院合議庭裁定由受命法官獨任行簡式審判程序。
    理  由
一、訊據被告乙○○就其前開犯罪事實，除關於行竊被害人甲○○所持有管領之小客車時，是否有攜帶一字形起子發動電源
    及行竊丁○○小客車之日期外，就其餘犯罪事實已坦承不諱
    ，並經被害人甲○○、丁○○於警詢中指述失竊情節甚詳，
    又有扣案之一端磨成扁平狀之六角扳手4 支、一字形起子4
    支、梅花套筒4 個、長度11‧5 公分套筒扳手1 支、第二次
    被查獲所扣得之鑰匙3 支及贓物領據2 份、車輛竊盜車牌失
    竊資料個別查詢報表─查獲車輛認可資料影本2 份、被告2
    次被查獲後在警局所照照片各一張（均顯示該二次被查獲者
    為被告本人）、被告第一次被查獲所採10指紋經鑑定確認為
    被告指紋之內政部警政署刑事警察局鑑驗書1 份可稽。上開
    扣案之套筒扳手1 支，長度為11‧5 公分，亦經本院當庭勘
    驗明確，有筆錄之記載可憑。關於被告第一次行竊時是否攜
    帶一字形起子發動電源一節，被告於本院審理時雖辯稱：該
    次未攜帶一字形起子云云。查被告於本院審理時是認該次被
    查獲其冒用丙○○名義應訊於警詢、檢察官訊問時所作成之
    筆錄其所為之陳述為實在等情，其該次於警詢已陳明：我用
    六角套筒套上（一端）已磨成扁平狀之六角扳手開啟駕駛座
    車門，再將引擎啟動鎖破壞掉，用一字起子啟動引擎等語，
    其該次於檢察官訊問時亦供明是以警局所攝照片（2 張）中
    小小尖尖之六角扳手（即前開扣案一端磨成扁平狀之六角扳
    手4 支）偷，是以一字形起子發動引擎等情，可見其當時所
    陳述之一端磨成扁平狀之六角扳手與一字形起子明顯為不同
    之工具，且經檢察官提示警攝扣案證物之照片供其指出一端
    磨成扁平狀之六角扳手，其顯無將二者誤認或誤述為同一種
    工具之可能，足認被告該次行竊確亦有以一字形起子發動電
    源作為行竊工具之用。被告前開所辯該次未攜帶一字形起子
    一節，與實情不合，尚非可採。關於被告行竊丁○○前開車
    輛之時間，丁○○於警詢已述明其發現該車失竊之時間為93
    年11月14日07時許，被告於本院審理時是認該次被查獲其冒
    用丙○○名義應訊於警詢、檢察官訊問時所作成之筆錄其所
    為之陳述為實在等情，其該次於警詢已陳明：係在93年11月
    初某日晚上等情，其該次於檢察官訊問時則稱係凌晨02時餘
    等情，足認該次行竊日期應係被害人丁○○所述發現該車失
    竊之日期即93年11月14日；至於行竊之時間在被害人丁○○
    所述發現時間之當日07時以前，為被告於該次檢察官訊問時
    所述之凌晨02時餘之時間。關於行竊被害人丁○○車輛之地
    點，被害人丁○○於報案時已述明係桃園縣楊梅鎮○○里○○鄰○○街一０一巷口，此有該次之車輛竊盜車牌失竊資料
    個別查詢報表─查詢車輛認可資料影本可按，核與被害人丁○○該次報案證明單影本所載地點相符，足可認定；被害人
    丁○○於警詢所述係桃園縣楊梅鎮○○里○○鄰○○街一一
    ０巷口，應係誤載。事證明確，被告犯行堪以認定。
二、被告行竊被害人甲○○所持有管領之上開車輛時，所攜帶之
    一端磨成扁平狀之六角扳手4 支、梅花套筒4 個、一字形起
    子4 支、長度11‧5 公分套筒扳手1 支，其主要材質均為鐵
    質；其中梅花套筒與六角扳手之鐵質部份甚為堅硬，且可合
    併組裝使用，4 支六角扳手之一端均已磨成扁平略呈開封狀
    ；而該一字形起子、套筒扳手，均有相當之長度，且鐵質部
    份甚為堅硬；以上工具，均可持以擊、打、揮、刺，作為加
    害人之生命、身體之工具，客觀上均具有危險性，自屬兇器
    之一種。核被告竊取被害人甲○○所持有管領財物之行為，
    係犯刑法第三百二十一條第一項第三款（聲請簡易判決處刑
    書漏載第一項）之攜帶兇器竊盜罪；其竊取被害人丁○○財
    物之行為，係犯刑法第三百二十條第一項之竊盜罪。其先後
    2 次竊盜犯行間，時間緊接，手法相近，又係犯基本構成要
    件相同之罪名，顯係基於概括犯意反覆為之，為連續犯，應
    以法定刑較重之攜帶兇器竊盜一罪論，並依法加重其刑。公
    訴人雖就被告行竊被害人丁○○財物之該次犯行未起訴，惟
    該未起訴部分與已起訴部分既有連續犯裁判上一罪關係，為
    起訴效力所及，應併予審判。爰審酌被告有如事實欄所載之
    犯罪科刑與執行情形，此有臺灣桃園地方法院檢察署刑案資
    料查註紀錄表及臺灣高等法院被告全國前案紀錄表各1 份存
    卷可佐，雖非累犯，素行不佳，被告本件2 次竊盜犯行，係
    於短短2 個多月之時間內所犯，均係行竊他人之自用小客車
    ，其中一次係攜帶具有危險性之前開可為兇器之工具行竊，
    另一次係以鑰匙行竊，犯情不輕；其2 次所竊財物之價值合
    計約17萬元，所竊車輛2 部均已經警起獲，交由被害人具據
    領回，所生危害不重，其本件二度被查獲時均冒用其弟名義
    ，惟犯後已為前開自白，態度尚佳及其他一切情狀，量處如
    主文所示之刑，以示懲儆。扣案之一端磨成扁平狀之六角扳
    手4 支、一字形起子4 支、梅花套筒4 個、長度11‧5 公分
    套筒扳手1 支及第二次被查獲之鑰匙3 支，均為被告所有，
    此據被告於審理中供明，被告於審理中並供稱除一字形起子
    外，上開其餘之物，分別為其犯前開竊盜罪所用之物，而依
    前開說明，該一字形起子4 支亦為被告第一次行竊車輛所攜
    帶供犯罪所用之物，均應依刑法第三十八條第一項第二款規
    定宣告沒收。至於另扣案第一次被查獲之鑰匙1 支、手電筒
    1 支、膠帶1 捲、十字形起子1 支、梅花起子2 支、L 型六
    角扳手1 支、梅花扳手1 支、開口扳手1 支、套筒扳手2支
    （長度分別為14公分、9 ‧5 公分者）、老虎鉗1 支、剪刀
    1 支、鐵棍1 支，雖為被告所有，然非被告供本件犯罪所用
    之物，此據被告於審理中供明，不得宣告沒收，併此敘明。
三、本件係檢察官聲請以簡易處刑之案件，因有刑事訴訟法第四
    百五十一條之一第四項但書第一款情形，本院改依通常程序
    審判；又因本件被告所犯非死刑、無期徒刑或最輕本刑為三
    年以上有期徒刑之罪，亦非高等法院管轄第一審案件；被告
    於準備程序中就被訴事實為有罪之陳述，經審判長告知簡式
    審判程序之旨，並聽取當事人意見後，經本院合議庭依刑事
    訴訟法第二百七十三條之一第一項規定裁定由受命法官獨任
    進行簡式審判程序，併此敘明。
四、據上論斷，應依刑事訴訟法第四百五十二條、第二百七十三
    條之一第一項、第二百九十九條第一項前段，刑法第五十六
    條、第三百二十一條第一項第三款、第三十八條第一項第二
    款，判決如主文。
本案經檢察官陳美華到庭執行職務。
中　　華　　民　　國　　94　　年　　3 　　月　　30　　日
                        臺灣桃園地方法院刑事第三庭
                            法  官  謝  順  輝
以上正本證明與原本無異。
如不服本判決，應於判決送達後10日內，向本院提出上訴狀（應
附繕本），上訴於本院合議庭。
                            書記官  洪　明　媚
中　　華　　民　　國　　94　　年　　3 　　月　　30　　日
附錄論罪科刑法條：
刑法第三百二十一條
犯竊盜罪而有左列情形之一者，處六月以上、五年以下有期徒刑：
一  於夜間侵入住宅或有人居住之建築物、船艦或隱匿其內而犯之
    者。
二  毀越門扇、牆垣或其他安全設備而犯之者。
三  攜帶兇器而犯之者。
四  結夥三人以上而犯之者。
五  乘火災、水災或其他災害之際而犯之者。
六  在車站或埠頭而犯之者。
前項之未遂犯罰之。
